臺灣臺南地方法院刑事判決
                                  109年度交簡上字第122號
上  訴  人
即  被  告  林孝秦


上列上訴人即被告因公共危險案件，不服本院中華民國109年7月
8日109年度交簡字第1668號第一審簡易判決（聲請簡易判決處刑
案號：109年度速偵字第913號），提起上訴，本院管轄之第二審
合議庭判決如下：
    主  文
上訴駁回。
    事實及理由
一、本案經本院審理結果，認第一審簡易判決認事、用法及量刑
    均無不當，應予維持，且除應於證據欄補充：「被告林孝秦
    於本院審理時之自白」外，其餘之犯罪事實、證據及理由均
    引用第一審簡易判決及檢察官聲請簡易判決處刑書之記載（
    如附件）。
二、被告上訴意旨略以：我認罪，但我的肝功能異常，且還有小
    孩的贍養費要付，經濟狀況不好，希望從輕量刑云云。惟按
    量刑之輕重及緩刑之宣告，係事實審法院得依職權自由裁量
    之事項，茍已斟酌刑法第57條各款所列情狀而未逾越法定刑
    度，則不得遽指為違法；刑罰之量定屬法院自由裁量之職權
    行使，但仍應審酌刑法第57條所列各款事由及一切情狀，為
    酌量輕重之標準，並非漫無限制，在同一犯罪事實與情節，
    如別無其他加重或減輕之原因，下級法院量定之刑，亦無過
    重或失輕之不當情形，則上級法院對於下級法院之職權行使
    ，原則上應予尊重（最高法院72年台上字第6696號判例及85
    年度台上字第2446號判決意旨參照）。查原審以本案罪證明
    確，復審酌被告所犯本案係第二次酒醉駕車犯行，且被告係
    酒後駕駛自小客貨車行駛於一般市區道路，吐氣所含酒精濃
    度高達每公升0.69毫克，並與證人蔡榮宏駕駛之自小貨車發
    生擦撞事故，兼衡被告於犯後坦承犯行，犯後態度尚可，暨
    其係高職畢業、家庭經濟勉持之智識程度、生活狀況等一切
    情狀，量處有期徒刑4月，並諭知易科罰金之折算標準。本
    院認原審判決量處之刑度，其裁量並無違法或顯然過重、失
    輕，亦無何科罰與罪責不相當之瑕疵可指，故被告上訴意旨
    請求從輕量刑云云，並無理由，應予駁回。
據上論斷，應依刑事訴訟法第455條之1第1項、第3項、第364條
、第373條、第368條，判決如主文。
本案經檢察官黃齡慧聲請簡易判決處刑，檢察官黃慶瑋到庭執行
職務。
中　　華　　民　　國　 109　　年　　11　　月　　10　　日
                刑事第十二庭  審判長法  官  包梅真
                                    法  官  陳貽明
                                    法  官  莊政達
以上正本證明與原本無異。
不得上訴。
                                    書記官　歐慧琪
中　　華　　民　　國　　109 　年　　11　　月　　10　　日
【附件：】
臺灣臺南地方法院刑事簡易判決
                                   109年度交簡字第1668號
聲　請　人　臺灣臺南地方檢察署檢察官
被　　　告　林孝秦　男　37歲（民國00年0月00日生）
                    身分證統一編號：Z000000000號
                    住○○市○○區○○街00號
                    居高雄市○○區○○路000號
上列被告因公共危險案件，經檢察官聲請以簡易判決處刑（109
年度速偵字第913號），本院判決如下：
    主  文
林孝秦吐氣所含酒精濃度達每公升零點二五毫克以上而駕駛動力
交通工具，處有期徒刑肆月，如易科罰金，以新臺幣壹仟元折算
壹日。
    事實及理由
一、本件犯罪事實、證據並所犯法條，均引用附件檢察官聲請簡
    易判決處刑書之記載。
二、核被告林孝秦所為，係犯刑法第185條之3第1項第1款之吐氣
    所含酒精濃度達每公升0.25毫克以上而駕駛動力交通工具罪
    。本院審酌被告係第二次犯酒後駕駛罪及下列事項為量刑之
    依據，量處如主文所示之刑，併諭知易科罰金之折算標準，
    以資懲儆。
㈠、被告吐氣之酒精濃度數值達每公升0.69毫克。
㈡、被告酒後係駕駛自小客貨車。
㈢、被告酒後駕駛自小客貨車所行駛之道路為市區一般道路，並
    與證人蔡榮宏駕駛之自小貨車發生擦撞，導致雙方均受有財
    產損害。
㈣、被告於警詢及偵訊時均坦認酒後駕駛自小客貨車上路，犯後
    態度尚可。
㈤、被告高職畢業之智識程度、家庭經濟勉持生活狀況（見警卷
    第1頁被告警詢筆錄受詢問人欄）。
三、依刑事訴訟法第449條第1項前段、第454條，刑法第185條之
    3第1項第1款、第41條第1項前段，刑法施行法第1條之1第1
    項，逕以簡易判決處刑如主文所示。
四、如不服本件判決，得自收受送達之日起20日內，向本院提起
    上訴狀（須附繕本），上訴於本院管轄之第二審地方法院合
    議庭。
中　　華　　民　　國　 109　　年　　7 　　月　　8 　　日
                  刑事第十六庭  法　官　鄧希賢
以上正本證明與原本無異。
                                書記官　曾詩珊
中　　華　　民　　國　 109　　年　　7 　　月　　8 　　日
附錄本案論罪科刑法條
中華民國刑法第185條之3第1項
駕駛動力交通工具而有下列情形之一者，處 2 年以下有期徒刑
，得併科 20 萬元以下罰金：
一、吐氣所含酒精濃度達每公升零點二五毫克或血液中酒精濃度
    達百分之零點零五以上。
二、有前款以外之其他情事足認服用酒類或其他相類之物，致不
    能安全駕駛。
三、服用毒品、麻醉藥品或其他相類之物，致不能安全駕駛。
附件：
臺灣臺南地方檢察署檢察官聲請簡易判決處刑書
                                    109年度速偵字第913號
    被　　　告　林孝秦　男　37歲（民國00年0月00日生）
                        住○○市○○區○○街00號
                        居高雄市○○區○○路000號
                        國民身分證統一編號：Z000000000號
上被告因公共危險案件，業經偵查終結，認為宜以簡易判決處刑
，茲將犯罪事實及證據並所犯法條分敘如下：
        犯罪事實
一、林孝秦明知服用酒類不能駕駛動力交通工具，仍於民國109
    年6月8日18時30分許，在臺南市南區金華路1段某羊肉爐店
    飲用啤酒後，於翌日（即9日）9時20分許，駕駛車牌號碼00
    0-0000號自小客貨車上路。嗣行經臺南市○區○○街000巷
    00號前，與駕駛車牌號碼0000-00號自小貨車之蔡榮宏發生
    碰撞（未有人受傷），為警到場處理，並於同日10時21分許
    測得其吐氣所含酒精濃度為每公升0.69毫克。
二、案經臺南市政府警察局第六分局報告偵辦。
        證據並所犯法條
一、上開犯罪事實，業據被告林孝秦坦承不諱，復有證人蔡榮宏
    之證述、道路交通事故現場圖、道路交通事故調查報告表（
    一）、（二）、舉發違反道路交通管理事件通知單、呼氣酒
    精測試器檢驗合格證書各1份、酒精濃度測試單、車輛詳細
    資料報表2份及現場照片12張在卷可稽。是本案事證明確，
    被告犯嫌堪以認定。
二、核被告所為，係犯刑法第185條之3第1項第1款之酒後駕車罪
    嫌。
三、依刑事訴訟法第451條第1項聲請逕以簡易判決處刑。
    此　　致
臺灣臺南地方法院
中　　華　　民　　國　 109　　年　　6 　　月　　10　　日
                              檢察官  黃  齡  慧
本件證明與原本無異
中　　華　　民　　國　　109 　年　　6 　　月　　15　　日
                              書記官  朱  倖  儀